

Ariel Cobos

Meus contatos

arielacobos@hotmail.com

(+55 (62) 9 9965-3508

Goiânia, GO

Soft Skill

- Organizado
- Flexível
- Resolução de problemas
- Multi-tarefas

Hard Skill

• Planejador

Conhecimentos em formação:

- Pacote Microsoft Office
- Programação em Python
- Pré-processamento dos dados
- Conhecimento em Machine Learning

Formação acadêmica

 Especialização Engenharia de Software DNC

Em andamento

Engenheiro Civil
Universidade Federal de Goiás
Concluído em abril de 2007

Sobre mim

Sou graduado em Engenharia Civil e atualmente cursando MBA em Data Science, possuo uma sólida formação na área de engenharia, combinada com o interesse na análise de dados e suas aplicações transformadoras nos negócios.

Possuo experiencia na execução de obras do tipo:

- Geração de energia (PHCs),
- Linha de transmissão.
- Barragem de rejeito em mineradora
- Loteamento horizontal
- Infraestrutura (rede de esgoto)
- Aeródromo (Goinfra)

Experiências profissionais

Engenharia Civil

2007 - 2015 | 2023 - Atual

Atuei em diversas obras (usinas hidrelétricas, linhas de transmissão, barragem de rejeito, loteamento, infraestrutura) ao longo do período que atuei na engenharia civil.

Principais responsabilidades:

- · Gerente de contrato
- Engenheiro de planejamento
- Engenheiro de produção
- Engenheiro analista

Mercado Financeiro | Assessor de Investimento 2015 – 2022

Principais responsabilidades:

- Análise de dados para a tomada de decisões e criação de campanhas
- Líder de equipe de assessores
- Captação de clientes PF e PJ
- Administração de carteira de clientes PF e PJ
- Planejamento de investimentos
- Treinamento de novos assessores

Mercado Financeiro | Especialista em Crédito 2022 - Presente

Principais responsabilidades:

- Captação de clientes PF e PJ
- Oferta de produtos/soluções de crédito
- Análise de informações para obtenção de crédito